【裁判字號】    98,聲,2229
【裁判日期】    981228
【裁判案由】    聲明異議
【裁判全文】
臺灣士林地方法院刑事裁定
                                     98年度聲字第2229號
聲明異議人  甲○○
即受刑人
上列聲明異議人因竊盜案件，對於臺灣臺北地方法院檢察署檢察
官之執行指揮命令認為不當，聲明異議，本院裁定如下
    主  文
聲明異議駁回。
    理  由
一、本件聲請意旨略以：聲明異議人因竊盜案件，先後經本院以
    96年度易緝字第42號、97年度簡字第75號、96年度易字第16
    31號、97年度易字第684 號刑事判決確定，嗣經本院於97年
    8 月25日以97年度聲字第1163號裁定應執行有期徒刑1 年10
    月確定。茲因聲明異議人前有施用毒品案件，經法院裁定應
    執行強制戒治，而於97年3 月11日入所執行強制戒治，執行
    強制戒治期間，經臺灣臺北地方法院檢察署檢察官於97年9
    月24日核發97年度執助箴字第2094號執行指揮書（即前開97
    年度聲字第1163號定應執行刑確定部分）。詎聲明異議人於
    97年11月23日停止強制戒治後，臺灣臺北地方法院檢察署檢
    察官未依前開97年度執助箴字第2094號執行指揮書以為執行
    ，竟另依臺灣臺北地方法院檢察署檢察官所核發之97年度執
    助箴字第265 號之1 執行指揮書（即前揭本院97年度易緝字
    第42號刑事判決判處有期徒刑5 月確定部分）據以執行，直
    至前揭有期徒刑5 月即將期滿之前，始於98年4 月16日換發
    臺灣臺北地方法院檢察署97年度執助箴字第2094號之1 執行
    指揮書（即前揭97年度聲字第1163號確定裁定部分）。復因
    臺灣臺北地方法院檢察署檢察官執行前揭該署97年度執助箴
    字第265 號之1 執行指揮書不當，無從適用累進處遇，爰依
    刑事訴訟法第484 條之規定，請求重定應執行之刑，將前揭
    本院97年度易緝字第42號判決判處有期徒刑5 月部分排除在
    97年度聲字第1163號定應執行刑4 罪之外等語。究之聲明異
    議人所指檢察官執行指揮不當部分，應係指臺灣臺北地方法
    院檢察署檢察官核發97年度執助箴字第265 號之1 執行指揮
    書有所不當之處，而非對同署檢察官核發97年度執助箴字第
    2094號之1 執行指揮書認有不當之處。
二、按受刑人或其法定代理人或配偶以檢察官執行之指揮為不當
    者，得向諭知該裁判之法院聲明異議。刑事訴訟法第484 條
    固定有明文。然前揭條文規定之檢察官執行指揮，應係指檢
    察官就受刑人「現在」進行中之執行程序指揮有所不當之謂
    ，受刑人自得依本條規定以為救濟，若係就業已執行完畢或
    更正前之執行程序者，自無從再以前揭法條規定聲明異議以
    為救濟至明。
三、經查：
  (一)聲明異議人因施用毒品案件，經法院裁定執行觀察勒戒確定
    ，於97年1 月11日入所執行觀察勒戒，因有繼續施用傾向，
    經法院裁定執行強制戒治確定，而於97年3 月31日入所執行
    強制戒治，於97年11月24日甫因停止強制戒治釋放等情，有
    臺灣高等法院被告前案紀錄表、在監在押全國紀錄表及臺灣
    臺北地方法院檢察署97年度戒毒偵字第231 號處分書各1 件
    在卷可按。
  (二)又聲明異議人因竊盜案件，先後經本院以96年度易緝字第42
    號、97年度簡字第75號、96年度易字第1631號、97年度易字
    第684 號刑事判決分別判處減刑後有期徒刑5 月、3 月、8
    月及有期徒刑9 月確定，再經本院於97年8 月25日以97年度
    聲字第1163號就前揭4 罪裁定應執行有期徒刑1 年10月確定
    等情，亦有前開臺灣高等法院被告前案紀錄表、本院97年度
    聲字第1163號裁定各1 份在卷可稽。
  (三)然前揭本院96年度易緝字第42號刑事判決，96年8 月27日確
    定後，經臺灣士林地方法院檢察署於97年1 月29日發文以97
    年度執字第660 號執行案囑託臺灣臺北地方法院檢察署執行
    ，經臺灣臺北地方法院檢察署檢察官於97年3 月31日開立97
    年執助箴字第265 號執行指揮書（備註欄註明本件係接續97
    年3 月27日本署97毒偵緝字第27號指揮書後執行，請於停止
    戒治時通知本股換發指揮書）；又經臺灣臺北地方法院檢察
    署檢察官於97年7 月11日換發97年度執助箴字第1481號執行
    指揮書（備註欄註明本署前開97年執助箴字第265 號執行指
    揮書註銷，改以本件執行。請於戒治期滿釋放時通知換發指
    揮書），係就本院97年度易緝字第42號、97年度簡字第75號
    定應執行刑部分；復經同署檢察官於97年9 月24日換發97年
    度執助箴字第2094號執行指揮書（備註欄註明註銷前揭97執
    助1481號執行指揮書，改以本件執行，請於停止戒治時通知
    本署。）；再經同署檢察官於97年11月21日因聲明異議人將
    於97年11月24日停止戒治而換發97年度執助箴字第265 號之
    1 執行指揮書，以接續執行前揭本院96年度易緝字第42號確
    定判決有期徒刑5 月部分等情，均經本院調閱臺灣士林地方
    法院檢察署97年度執字第660 號、第4273號、臺灣臺北地方
    法院檢察署97年度執助字第265 號、97年度執助字第2094號
    等執行案卷查核屬實。
  (四)查聲明異議人於臺灣臺北地方法院檢察署檢察官核發前開97
    年度執助箴字第265 號之1 執行指揮書以為執行後，即於98
    年3 月5 日以前揭97年度執助箴字第265 號之1 所執行之有
    期徒刑應屬有誤，聲請更換執行指揮書為97年度執助箴字第
    2094號執行指揮書所載之執行事項（即本院97年度聲字第11
    63號定應執行刑部分），嗣經臺灣臺北地方法院檢察署檢察
    官於98年4 月16日換發97年度執助箴字第2094號之1 執行指
    揮書（附件欄載本院97年度聲字第1163號裁定）等節，亦經
    調閱臺灣臺北地方法院檢察署98年度執聲他字第462 號、97
    年度執助字第2094號執行卷查核無訛，可證聲明異議人現在
    執行之程序乃該署檢察官本於前開97年度執助字第2094號之
    1 執行指揮書所為之執行指揮者，而聲明異議人於本件聲明
    異議狀所指檢察官核發97年度執助箴字第265 號之1 執行指
    揮書有所不當之處，業經同署檢察官依據聲明異議人於98年
    3 月5 日具狀聲請內容而為更正，換言之，依聲明異議人所
    執前詞，檢察官就聲明異議人現正進行程序之執行指揮尚無
    不當或違法之處，因此，揆諸首揭說明，聲明異議人依刑事
    訴訟法第484 條之規定就更正前之前揭97年度執助箴字第26
    5 號之1 執行指揮書之執行指揮不當聲明異議以為救濟，於
    法尚有未合，是以，本件聲明異議應予駁回。
  (五)至聲明異議人聲請本院應排除96年度易緝字第42號判決有期
    徒刑5 月部分，另就其餘3 罪重新定應執行刑部分，因聲明
    異議人所犯之該4 罪業經本院97年度聲字第1163號裁定確定
    無訛，是以，本院無從重為定應執行刑之裁定，是以，此部
    分之聲請亦屬於法有違，礙難准許，亦應駁回。
中    華    民    國    98    年    12    月    28    日
                  刑事第六庭  法  官      黃欣怡
以上正本證明與原本無異。
如不服本裁定應於送達後5 日內向本院提出抗告狀。
                              書記官      陳慧玲
中    華    民    國    98    年    12    月    28    日


司法院資訊處製作；財團法人民間司法改革基金會備份。
